【裁判字號】    95,訴,2059
【裁判日期】    951106
【裁判案由】    毒品危害防制條例
【裁判全文】
臺灣桃園地方法院刑事判決              95年度訴字第2059號
公  訴  人  臺灣桃園地方法院檢察署檢察官
被      告  甲○○
上列被告因違反毒品危害防制條例案件，經檢察官提起公訴（九
十五年度毒偵字第三八九八號），被告於本院準備程序進行中，
就被訴事實為有罪之陳述，經本院告知簡式審判程序意旨，並聽
取公訴人及被告之意見後，本院合議庭裁定由受命法官獨任依簡
式審判程序審理，並判決如下：
    主  文
甲○○施用第一級毒品，累犯，處有期徒刑柒月。
    事  實
一、甲○○前因施用毒品案件，經本院以八十八年度毒聲字第七
    六五三號裁定送觀察、勒戒後，認有繼續施用毒品之傾向，
    復經本院以八十九年度毒聲字第二七號裁定令入戒治處所
    施以強制戒治一年，嗣戒治成效評定合格，無繼續戒治之必
    要，經本院以八十九年度毒聲字第三八七號裁定停止戒治
    交付保護管束，惟其於保護管束期間因違反保護管束應遵守
    事項情節重大，復經本院以八十九年度毒聲字第六七三六號
    裁定撤銷停止戒治，令入戒治處所施以強制戒治，於九十年
    八月五日強制戒治期滿執行完畢，由臺灣桃園地方法院檢察
    署檢察官於民國九十年八月二十一日，以九十年度戒偵字第
    八二二號為不起訴處分確定。復因施用毒品案件，經本院於
    九十三年八月六日，以九十三年度桃簡字第六六三號判處有
    期徒刑六月確定，甫於九十四年六月二十九日執行完畢。猶
    不知悛悔，於前開強制戒治執行完畢釋放後五年內，其明知
    海洛因係業經公告列為毒品危害防制條例第二條第二項第一
    款之第一級毒品，不得非法持有、施用，詎仍未戒除施用毒
    品習性，復基於施用第一級毒品海洛因之犯意，於九十五年
    七月十八日晚間某時許，在桃園縣蘆竹鄉○○村○○路之「
    麥當勞」速食店廁所內，施用第一級毒品海洛因一次。嗣於
    九十五年七月十九日上午十一時四十分許，在桃園縣蘆竹鄉
    ○○村○鄰○○○路一巷內，為警查獲，嗣經警依法對其採
    集尿液送驗後，始查悉上情。
二、案經桃園縣政府警察局大園分局報告臺灣桃園地方法院檢察
    署檢察官偵查起訴。
    理  由
壹、程序事項：
    被告甲○○所犯係死刑、無期徒刑或最輕本刑為三年以上有
    期徒刑以外之罪，亦非屬高等法院管轄第一審之案件，其於
    準備程序中就被訴事實為有罪之陳述，經本院告知簡式審判
    程序之旨，並聽取公訴人及被告之意見後，經本院合議庭認
    為適宜，乃依刑事訴訟法第二百七十三條之一第一項規定，
    裁定由受命法官獨任進行簡式審判程序，先予敘明。
貳、實體事項：
一、上揭犯罪事實，業據被告於本院審理中供承不諱，且被告於
    前揭查獲時地為警依法對其採集之尿液經送請臺灣檢驗科技
    股份有限公司以酵素免疫分析法（EIA） 初步檢驗及氣相層
    析質譜儀分析法（GC/MS） 確認檢驗結果，確呈鴉片類（嗎
    啡）陽性反應，此有該公司出具之九十五年八月十日濫用藥
    物尿液檢驗報告一紙在卷可參（參見偵卷第三八頁正面），
    足見被告之自白核與事實相符，應可採為論罪科刑之依據。
    又被告前因施用毒品案件，經本院以八十八年度毒聲字第七
    六五三號裁定送觀察、勒戒後，認有繼續施用毒品之傾向，
    復經本院以八十九年度毒聲字第二七號裁定令入戒治處所
    施以強制戒治一年，嗣戒治成效評定合格，無繼續戒治之必
    要，經本院以八十九年度毒聲字第三八七號裁定停止戒治
    交付保護管束，惟其於保護管束期間因違反保護管束應遵守
    事項情節重大，復經本院以八十九年度毒聲字第六七三六號
    裁定撤銷停止戒治，令入戒治處所施以強制戒治，於九十年
    八月五日強制戒治期滿執行完畢，由臺灣桃園地方法院檢察
    署檢察官於九十年八月二十一日，以九十年度戒偵字第八二
    二號為不起訴處分確定一節，亦有臺灣高等法院被告前案紀
    錄表及臺灣桃園地方法院檢察署刑案資料查註紀錄表各一份
    在卷可參，堪認被告確於前開強制戒治執行完畢釋放後五年
    內，再犯毒品危害防制條例第十條之施用第一級毒品海洛因
    罪，自應對其訴追處罰。從而，本件事證已臻明確，被告犯
    行洵堪認定，應予依法論科。
二、核被告所為，係犯毒品危害防制條例第十條第一項之施用第
    一級毒品海洛因罪。被告持有第一級毒品海洛因後，進而施
    用，其持有之低度行為應被其施用之高度行為所吸收，不另
    論罪。又被告前因施用毒品案件，經本院於九十三年八月六
    日，以九十三年度桃簡字第六六三號判處有期徒刑六月確定
    ，甫於九十四年六月二十九日執行完畢，此有臺灣高等法院
    被告前案紀錄表及臺灣桃園地方法院檢察署刑案資料查註紀
    錄表各一份附卷可參，其前受有期徒刑之執行完畢，於五年
    以內故意再犯本件有期徒刑以上之罪，為累犯，應依刑法第
    四十七條第一項規定，加重其刑。爰審酌被告屢犯不改，顯
    見其意志不堅，缺乏勒戒動機，其施用毒品足以導致精神障
    礙、性格異常，甚至造成生命危險，戕害一己之身體健康，
    惟其犯後尚能坦承犯行、態度尚稱良好等一切情狀，量處如
    主文所示之刑。
據上論斷，應依刑事訴訟法第二百七十三條之一第一項、第二百
九十九條第一項前段，毒品危害防制條例第十條第一項，刑法第
十一條前段、第四十七條，判決如主文。
本案經檢察官何治蕙到庭執行職務。
中    華    民    國    95    年    11    月    6     日
                        臺灣桃園地方法院刑事第十庭
                            法  官   林家賢
上列正本證明與原本無異。
如不服本判決，應於判決送達後十日內，向本院提出上訴狀（應
附繕本），上訴於臺灣高等法院。
                            書記官   常毓生
中    華    民    國    95    年    11    月    10    日
附錄本判決論罪科刑法條：
毒品危害防制條例第十條第一項：
施用第一級毒品者，處六月以上五年以下有期徒刑。


司法院資訊處製作；財團法人民間司法改革基金會備份。
